臺灣高雄地方法院刑事判決　　　　　100年度審交易字第630號
公　訴　人　臺灣高雄地方法院檢察署檢察官
被　　　告　陳國哲
上列被告因公共危險案件，經檢察官提起公訴（100 年度偵字第
16359 號），嗣本院訊問被告後，因被告就其被訴事實為有罪之
陳述，經詢問被告及檢察官之意見後，合議庭裁定由受命法官依
簡式審判程序獨任審理，並判決如下：
    主  文
陳國哲犯不能安全駕駛動力交通工具罪，累犯，處有期徒刑陸月
，如易科罰金，以新臺幣壹仟元折算壹日。
    事 實 及 理 由
一、本件被告陳國哲所犯為死刑、無期徒刑、最輕本刑為3 年以
    上有期徒刑以外之罪，其於審判程序中就被訴事實為有罪之
    陳述，經本院告知簡式審判程序之旨，並聽取當事人意見後
    ，認宜進行簡式審判程序，爰依刑事訴訟法第273 條之1 第
    1 項規定，裁定進行簡式審判程序，合先敘明。又簡式審判
    程序之證據調查，依刑事訴訟法第273 條之2 規定，不受同
    法第159 條第1 項審判外陳述排除之限制，再被告對於卷內
    之各項證據亦不爭執證據能力（本院卷第18頁背面），故卷
    內所列之各項證據，自得作為證據，先予敘明。
二、本件犯罪事實及證據，除證據部分補充「被告於本院審理時
    之自白」外，餘均引用附件檢察官起訴書所載。
三、核被告所為，係犯刑法第185 條之3 不能安全駕駛動力交通
    工具罪。被告有檢察官起訴書犯罪事實欄所述刑之宣告及執
    行，有臺灣高等法院被告前案紀錄表1份 在卷可查，其於有
    期徒刑執行完畢後5 年內，以故意再犯本件有期徒刑以上之
    罪，為累犯，應依刑法第47條第1 項之規定加重其刑。審酌
    被告於服用酒類不能安全駕駛之情形下，貿然騎乘重型機車
    行駛於道路上，枉顧他人用路安全，且前有2次 酒後駕車公
    共危險前科，仍不思反省再犯本罪，所為實不宜輕恕，惟念
    其犯後坦承犯行，態度尚可，及倖未造成交通事故及他人傷
    害等一切情狀，爰量處如主文所示之刑，並諭知易科罰金之
    折算標準，以資懲儆。
據上論斷，應依刑事訴訟法第273條之1第1項、第299條第1項前
段、第310條之2、第454條第2項，刑法第185條之3、第41條第1
項前段、第47條第1 項，刑法施行法第1 條之1 第1 項，判決如
主文。
本件案經檢察官王清海到庭執行職務。
中    華    民    國    100     年    8   月    19    日
                  刑事第十庭    法  官  張  震
以上正本證明與原本無異。
如不服本判決應於收受送達後10日內向本院提出上訴書狀，並應
敘述具體理由；如未敘述上訴理由者，應於上訴期間屆滿後20日
內向本院補提理由書（均須按他造當事人之人數附繕本）「切勿
逕送上級法院」。
中    華    民    國    100     年    8   月    19    日
                                書記官  邱家銘
附錄本案論罪科刑所適用之法條：
中華民國刑法第185條之3
服用毒品、麻醉藥品、酒類或其他相類之物，不能安全駕駛動力
交通工具而駕駛者，處1 年以下有期徒刑、拘役或科或併科15萬
元以下罰金。
附件：
臺灣高雄地方法院檢察署檢察官起訴書
                                    100年度偵字第16359號
    被      告  陳國哲  男  45歲（民國○○年○月○日生）
                        住高雄市新興區○○○路37巷4之1號
                        國民身分證統一編號：Ｚ000000000號
上列被告因公共危險案件，業經偵查終結，認應提起公訴，茲將
犯罪事實及證據並所犯法條分敘如下：
        犯罪事實
一、陳國哲前於民國91年間因酒醉駕車之公共危險案件，經臺灣
    高雄地方法院以91年度交易字第621號判決有期徒刑5月、緩
    刑3年確定。又因酒醉駕車之公共危險案件，經臺灣高雄地
    方法院以99年度交簡字第1239號判決有期徒刑6月確定，甫
    於100年4月21日易科罰金執行完畢。詎其猶不知悔改，又於
    100年4月29日15時許，在高雄市新興區○○○路37巷4之1號
    之住處內，飲用竹葉青酒1杯後，已達不能安全駕駛動力交
    通工具之狀態，竟仍騎乘車號956-CZQ號重型機車上路。嗣
    於同日15時25分許，行經高雄市○○區○○路與瑞豐路交岔
    口處，因受酒精影響，注意力下降而自摔倒地，經警據報前
    往處理並測得陳國哲之呼氣酒精濃度高達0.77MG/L而查獲。
二、案經高雄市政府警察局鼓山分局移送偵辦。
        證據並所犯法條
一、證據清單暨待證事實
┌──┬───────────┬────────────────┐
│編號│ 證    據    名    稱 │ 待    證    事    實           │
├──┼───────────┼────────────────┤
│ 1  │被告陳國哲之供述。    │被告坦承飲酒後駕車之事實。      │
├──┼───────────┼────────────────┤
│ 2  │道路交通事故現場圖、調│被告騎乘機車自摔倒地之事實。    │
│    │查報告表（一）（二）及│                                │
│    │被告騎車自摔之現場照片│                                │
│    │9張。                 │                                │
├──┼───────────┼────────────────┤
│ 3  │酒精測試報告單及刑法第│被告酒後吐氣所含酒精濃度高達    │
│    │185條之3案件測試紀錄表│0.77MG/L，且被告為警查獲時，有語│
│    │。                    │無倫次、含糊不清、意識模糊、注意│
│    │                      │力無法集中、多話、泥醉等情狀，經│
│    │                      │警命其作直線測試與平衡動作，亦有│
│    │                      │腳步不穩、手腳部顫抖之情形，顯然│
│    │                      │已達不能安全駕駛交通工具之地步。│
├──┼───────────┼────────────────┤
│ 4  │高雄市政府警察局舉發違│被告有違規酒後駕車之事實。      │
│    │反道路交通管理事件通知│                                │
│    │書。                  │                                │
└──┴───────────┴────────────────┘
二、核被告所為，係犯刑法第185條之3之罪嫌。被告曾受有期徒
    刑執行完畢後，有本署刑案資料查註紀錄表在卷可參， 5年
    內故意再犯本件有期徒刑以上之罪，為累犯，請依刑法第47
    條第1項規定加重其刑。請審酌被告已有多次酒醉駕駛之前
    案紀錄，仍未受警惕，無法戒除酒醉駕車之惡習，明知其飲
    用酒類後，注意力及反應能力顯著降低，不能安全駕駛動力
    交通工具，竟仍行駛上路，對於用路人造成之危險至為嚴重
    ，量處被告有期徒刑7月，以資懲儆。
三、依刑事訴訟法第251條第1項提起公訴。
    此    致
臺灣高雄地方法院
中    華    民    國   100    年    6     月    14    日
                              檢  察  官  葉容芳
上正本證明與原本無異
中    華    民    國   100    年    6     月    27    日
                              書  記  官
附錄本案所犯法條全文
中華民國刑法第185條之3
服用毒品、麻醉藥品、酒類或其他相類之物，不能安全駕駛動力
交通工具而駕駛者，處 1 年以下有期徒刑、拘役或科或併科 15
萬元以下罰金。